【裁判字號】    90,交訴,63
【裁判日期】    900808
【裁判案由】    業務過失致死等
【裁判全文】
臺灣高雄地方法院刑事判決                            九十年度交訴字第六三號
    公  訴  人  臺灣高雄地方法院檢察署檢察官
    被      告  乙○○
右列被告因業務過失致死等案件，經檢察官提起公訴（九十年度偵字第四七二五號）
，本院判決如左：
    主  文
乙○○從事業務之人，因業務上之過失致人於死，處有期徒刑伍月，如易科罰金，以
佰元折算壹日；緩刑年。
    事  實
一、乙○○係經營鋁門窗生意，平日以駕駛貨車載貨為其附隨業務，於民國九十年二
    月十九日十六時許，駕駛牌照號碼六Ｋ─八八七六號自用小貨車，返回高雄縣大
    寮鄉○○路○段五三之六號住處時，本應注意汽車停車時，應依車輛順行方向緊
    靠道路右側，以避危險之發生，竟疏未注意，貿然將該貨車以車頭朝西南方向，
    車尾朝東北方向斜停於鳳林路四段五三號前機車道旁，而未緊靠路旁停放，嗣於
    同日十八時五十八分許，劉清文駕駛車牌號碼ＡＬＣ─八六號重機車沿鳳林路
    四段機車道由北往南行駛，於經乙○○貨車後方時，因係酒後（經抽血檢驗酒精
    濃度為220MG/DL）乃未及注意車前狀況，採取緊急避讓之安全駕駛措施，以致煞
    車不及，其機車右把手撞及乙○○所停放之自用小貨車之左後車尾，劉清文因此
    人車倒地，因肋骨骨折、胸部撕裂傷及出血性休克，經送醫急救不治死亡。
二、案經被害人劉清文之妻甲○○訴由高雄縣警察局林園分局移送臺灣高雄地方法院
    檢察署檢察官偵查起訴。
    理  由
一、訊據被告乙○○對其於右揭時地未依規定依車輛順行方向緊靠道路右側停車，以
    致發生前開車禍，使被害人劉清文撞擊死亡，其對本件車禍確有過失之事實均供
    承不諱，復經告訴人即被害人之妻甲○○在警訊時、偵查中及本院審理時指訴甚
    詳，並有高雄縣警察局承辦員警製作之道路交通事故調查報告表一份、現場照片
    二十四張附卷可稽，且被害人乙○○係因本件車禍致腦挫傷出血死亡，業經臺灣
    高雄地方法院檢察官督同法醫師相驗明確，製有相驗屍體證明書、驗斷書及勘驗
    筆錄在卷足憑。
二、按駕駛人駕駛汽車應注意車前狀況，並隨時採取必要之安全措施；停車時應依車
    輛順行方向緊靠道路右側，道路安全規則第九十四條第三項、第一百十二條第一
    項第十款定有明文。本件被告乙○○本應注意汽車停車時，應依車輛順行方向緊
    靠道路右側，以避危險之發生，竟疏未注意，貿然將該貨車以車頭朝西南方向，
    車尾朝東北方向斜停於鳳林路四段五三號前機車道旁，而未緊靠路旁停放，被害
    人劉清文因此閃避不及，致肇本件車禍，此經送請臺灣省高屏澎區車輛行車事故
    鑑定委員會鑑定結果，亦認被告乙○○本應注意汽車停車時，應依車輛順行方向
    緊靠道路右側，竟疏未注意貿然將該貨車以車頭朝西南方向，車尾朝東北方向斜
    停於鳳林路四段五三號前機車道旁，而未緊靠路旁停放，而有違上述規定，有該
    委員會九十年六月八日函送之鑑定意見書一份附卷可憑，是被告違反規定停車致
    肇車禍，堪已認定，又車禍發生地點為四線道直路，路邊有甚大之空地，被告於
    右揭時地停車本應注意上揭規定，且依當時情形，又無其他不能注意之情事，竟
    仍貿然停放，致使被害人劉清文因之撞擊受創死亡，其有過失，甚為明顯。而被
    害人劉清文因本件車禍死亡，與被告乙○○之過失行為間，並有相當因果關係。
    事證明確，被告過失致人於死之犯行洵堪認定。
三、本件被告乙○○係經營鋁門窗生意，平日以駕駛貨車載貨為其附隨業務，此據其
    供明在卷，為從事業務之人，其駕車肇事致人於死，核其所為，係犯刑法第二百
    七十六條第二項之業務過失致人於死罪。爰審酌被告駕駛具有高危險性之自用小
    貨車為業，本應較一般駕駛人更應注意遵守交通規則，小心駕駛與停放車輛以避
    免車禍發生，竟疏未注意於停車時應依車輛順行方向緊靠道路右側，貿然停放，
    肇致被害人不及注意死亡，使被害人原本健全之家庭毀於一旦，徒增人間悲劇及
    衍生後續之社會負擔，犯罪所生危害非輕，惟其前並無犯罪前科，素行良好，有
    臺灣高等法院被告全國前案紀錄表可憑，且本件車禍之發生，其肇事主因係被害
    人酒醉駕駛機車未注意車前狀況所致，被告之過失責任相對較輕，亦有前開鑑定
    意見書可參，且事後坦承犯行，態度良好，又已與被害人家屬達成和解，賠償被
    害人之家屬新台幣二百八十萬元，此有和解書一份可按，僅餘四十餘萬元未付等
    一切情狀，爰量處如主文所示之刑，併諭知如易科罰金之折算標準。查被告前未
    曾受過有期徒刑以上刑之宣告，有前開全國前案紀錄表附卷可按，本件又係偶發
    初犯，犯後已與被害人家屬達成民事和解，賠償損害，且經本件偵審程序及科刑
    宣告之教訓，當知警愓，信無再犯之虞，本院認對其所受之宣告刑以暫不執行為
    適當，爰併諭知緩刑三年，以勵自新。
據上論斷，應依刑事訴訟法第二百九十九條第一項前段，刑法第二百七十六條第二項
、第四十一條第一項、第七十四條第一款，罰金罰鍰提高標準條例第一條前段、第二
條，判決如主文。
中      華      民      國      九十      年      八      月     八     日
                                      臺灣高雄地方法院交通法庭
                                          法  官   郭貞秀
右正本證明與原本無異。
如不服本判決，應於判決送達後十日內，向本院提出上訴狀。
                                      書  記  官   黃國忠
中    華    民    國      九十      年       八      月       九      日


司法院資訊處製作；財團法人民間司法改革基金會備份。
